【裁判字號】    99,訴,1024
【裁判日期】    990728
【裁判案由】    侵權行為損害賠償
【裁判全文】
臺灣板橋地方法院民事判決              99年度訴字第1024號
原      告  乙○○
訴訟代理人  葉淑珍律師
被      告  甲○○
上列當事人間請求侵權行為損害賠償事件，經本院刑事庭移送前
來（刑事案號：98年度簡字第9857號，附帶民事訴訟案號：98年
度附民字第466號），本院於中華民國99年7月14日言詞辯論終結
，判決如下：
    主      文
被告應給付原告新臺幣陸萬元，及自民國99年3月5日起至清償日
止，按週年利率百分之5計算之利息。
原告其餘之訴駁回。
訴訟費用由被告負擔百分之八，餘由原告負擔。
本判決第一項得為假執行。
原告其餘假執行之聲請駁回。
    事實及理由
一、本件被告經合法通知，無正當理由，未於言詞辯論期日到場
    ，核無民事訴訟法第386 條各款所列情形，爰依原告聲請，
    由其一造辯論而為判決。
二、原告起訴主張：原告與被告原為男女朋友，因故分手後，被
    告心生不滿，竟基於意圖散布於眾毀損他人名譽之犯意，接
    續於附表所示之民國98年7月4日起至同年月29日止間，以其
    持用之0000000000號行動電話，傳送如附表所示簡訊內容之
    文字，散發予原告、原告之母林賴阿貞、原告之友人丁厚仁
    及原告前夫之弟李建勳等多人，傳述原告從事如附表所示不
    實之事，足以毀損原告之名譽，爰依民法第195條第1項規定
    請求被告賠償等語。併為訴之聲明：被告應給付原告新台幣
    （下同）80萬元。及自99年3月5日起至清償日止，按週年利
    率百分之5計算之利息；且陳明願供擔保請准宣告假執行。
三、被告未於言詞辯論期日到場，亦未提出準備書狀作何聲明或
    陳述。
四、經查：
  (一)原告主張上開之事實，業經本院刑事庭以99年度易字第 346
    號刑事判決被告罪刑確定在案，此有上開判決書在卷可稽。
    且被告於警詢、檢察官偵查及本院上開刑事庭審理時均自承
    在卷，且有證人林賴阿貞、丁厚仁分別於警詢、檢察官偵查
    之證言可稽，復有如附件所示之簡訊內容翻拍之照片可證。
    甚者被告未於言詞辯論期日到場，亦未提出準備書狀作何聲
    明或陳述，以供本院斟酌。是原告之主張，為有理由，應可
    採信。準此，原告依民法第195條第1項規定請求被告賠償非
    財產上損害即慰撫金，為有理由，應予准許。
  (二)按不法侵害他人之人格權，被害人受有非財產上損害，請求
    加害人賠償相當金額之慰撫金時，法院對於慰撫金之量定，
    應斟酌實際加害情形、所造成之影響、被害人痛苦之程度、
    兩造之身分地位經濟情形及其他各種狀況，以核定相當之數
    額（最高法院47年台上字第1221號、51年台上字第223 號判
    例意旨參照）。如前所述，被告確有以妨害原告名譽之事實
    ，使原告名譽之人格權遭受到侵害，則原告受有精神上之痛
    苦，自堪認定。是原告自得依民法第195條第1項之規定請求
    非財產上之損害賠償即精神慰撫金。而非財產上之損害賠償
    ，固非如財產損失之有價額可以計算，但仍應以被害人精神
    上所受之苦痛為準據，因此就被害人所受無形之苦痛予以賠
    償，應審酌被害人地位、身分、家庭狀況及加害人之地位，
    資力及加害之程度，核定相當數額。本院斟酌兩造實際情況
    ，依原告陳明，原告需扶養二子孩，月薪約二萬三千元。被
    告為大學畢業，任職工程師等情（見本院卷第57頁之言詞辯
    論筆錄）。再依卷內原告財產歸戶資料清單並無財產，及98
    年綜合所得稅資料並無收入（見本院卷28、29頁）；及被告
    稅務電子閘門財產所得明細，顯示被告98年度收入37萬餘元
    ，另有一筆投資等（見本院卷第51頁），與被告97年度申報
    綜合所得稅需扶養父母（見本院卷第44頁）等情，暨兩造之
    身分、地位、家庭狀況及加害人之地位、資力及加害之程度
    及被告因與原告為前男女朋友關係，因故分手而為本件，致
    原告名譽之人格權受侵害之痛苦程度等一切情狀，認為原告
    請求於6 萬元範圍內之精神慰撫金，尚屬適當，應予准許，
    方屬公允。逾此部分之請求，則無理由，不予准許。準此，
    原告依民法第195條第1項規定之法律關係，請求被告賠償給
    付6萬元，及自99年3月5日起至清償日止按週年利率百分之5
    計算之法定遲延利息，為有理由，應予准許。
七、本件第一項判決係命被告給付金額未逾50萬元，應依民事訴
    訟法第389第1項第5 款規定依職權宣告假執行；原告敗訴部
    分假執行之聲請，因訴之駁回而失所依附，不應准許。
八、訴訟費用負擔之依據：民事訴訟法第79條。
中    華    民    國    99    年    7    月    28     日
                  民事第二庭    法  官  李行一
以上正本，係照原本作成。
如對本判決上訴，須於判決送達後20日內向本院提出上訴狀。如
委任律師提起上訴者，應一併繳納上訴審裁判費。
中    華    民    國    99    年    7    月    28     日
                                書記官  蔡於衡
附表：
┌──┬──────┬─────────────────┬───────┐
│編號│傳 送 時 間 │簡         訊         內        容│備          註│
├──┼──────┼─────────────────┼───────┤
│ 01 │98年7月4日  │為了幫他早日脫離苦海，只好開始幫他│              │
│    │18時14分    │宣傳找客，她的服務很好比一般小姐更│              │
│    │（起訴書附表│棒，因比不過年輕小姐，也許他現在改│              │
│    │編號4 誤載為│用嘴巴幫人做活塞運動哦，更值得一試│              │
│    │「98年7 月25│                                  │              │
│    │日5 時16分」│                                  │              │
│    │）          │                                  │              │
├──┼──────┼─────────────────┼───────┤
│ 02 │98年7月4日  │賤貨騷貨等一下有更勁爆要傳出去給大│              │
│    │22時10分    │家                                │              │
├──┼──────┼─────────────────┼───────┤
│ 03 │98年7月4日  │你為所欲為，不會拒絕配合度超高，親│              │
│    │22時41分    │身體驗過真的值得大家去捧場，也許他│              │
│    │            │現在改用嘴巴幫人做，應該滿緊，但卻│              │
│    │            │鬆的可以，可能怕我懷疑還叫我走後門│              │
│    │            │結果一樣，不像沒被                │              │
├──┼──────┼─────────────────┼───────┤
│ 04 │98年7月4日  │結果一樣不像沒被用過的緊迫，害我每│              │
│    │23時6分     │次都幹的滿頭大汗還出不來，也有可能│              │
│    │            │每天上班被挖鬆才換我用，謊言是他跟│              │
│    │            │我相處的態度，我不知有多少表弟    │              │
├──┼──────┼─────────────────┼───────┤
│ 05 │98年7月22日 │怡君又準備要去酒店上班了，你真的都│              │
│    │6時48分     │不管嗎？還是你也是靠她出賣自己的身│              │
│    │            │體及尊嚴來養你們，不是天下父母心，│              │
│    │            │你們還配為人父母嗎                │              │
├──┼──────┼─────────────────┼───────┤
│ 06 │98年7月25日 │破麻，本來我一直不願承認那些是真的│              │
│    │5時16分     │，但從你身邊的人，知道後我不得不面│              │
│    │            │對，對你太好得寸進尺，換我送給你，│              │
│    │            │臭雞歪、爛穴、奧貨。              │              │
├──┼──────┼─────────────────┼───────┤
│ 07 │98年7月25日 │賤貨把我媽的電話給所有人，你是給他│              │
│    │5時18分     │們輪姦嗎？不，應該說你是自願的，難│              │
│    │            │怪洞那麼鬆，我表弟幹你時是不是一樣│              │
│    │            │給他插肛門？你不要他可是很快就膩了│              │
├──┼──────┼─────────────────┼───────┤
│ 08 │98年7月25日 │給臉不要臉的賤貨，居然還有人要，破│              │
│    │22時38分    │麻幹起來一點樂趣都沒有，我的表弟是│              │
│    │            │沒懶叫還是沒幹過奧梨子，所以想試試│              │
│    │            │，幫我問他需不需要我教他怎麼幹你這│              │
│    │            │種爛穴                            │              │
├──┼──────┼─────────────────┼───────┤
│ 09 │98年7月27日 │把你那淫賤到家欠人幹的女兒管好，不│              │
│    │14時23分    │要再到處騙人害人了                │              │
├──┼──────┼─────────────────┼───────┤
│ 10 │98年7月27日 │操你媽的，你是整天都被幹嗎，還是那│              │
│    │14時23分    │男的硬不起來你幫他吹一整天？你兒子│              │
│    │            │是不是在後面推，怎麼會有你這種媽，│              │
│    │            │以後一定被你兒子吐口水，跟你媽一樣│              │
│    │            │賤                                │              │
├──┼──────┼─────────────────┼───────┤
│ 11 │98年7月27日 │賤貨客兄又去找你啦，你雞歪又癢了嗎│              │
│    │14時34分    │？能夠告訴我世上還有比你更賤的人嗎│              │
│    │            │？沒人幹會死的母女                │              │
├──┼──────┼─────────────────┼───────┤
│ 12 │98年7月27日 │操雞歪，沒看過這麼賤的人，真會生，│              │
│    │14時35分    │難怪是被人幹大肚子才嫁人，每天要有│              │
│    │            │男人幹才活的下去，欠錢也不還，只會│              │
│    │            │裝可憐                            │              │
├──┼──────┼─────────────────┼───────┤
│ 13 │98年7月28日 │你也是破麻爛貨賤人一個，難怪會生出│              │
│    │            │跟你一樣的女兒，你孫女應該也是，運│              │
│    │            │氣真差，遇到這種                  │              │
├──┼──────┼─────────────────┼───────┤
│ 14 │98年7月28日 │雞歪怎麼這麼臭，真是倒了八輩子的楣│              │
│    │            │，幹到那種爛穴，這種貨色脫光，在路│              │
│    │            │上拿錢請人幹都沒幾個人願意，更好笑│              │
│    │            │的是居然還有人撿去用              │              │
├──┼──────┼─────────────────┼───────┤
│ 15 │98年7月28日 │那一天跟你媽對罵後，她就不開機了，│              │
│    │13時52分    │你這麼不孝，唉！昨晚看樣子你好像被│              │
│    │            │幹的很爽                          │              │
├──┼──────┼─────────────────┼───────┤
│ 16 │98年7月29日 │去備案了，另外電話我也會換，總之你│              │
│    │11時33分    │要保重，別忘了你還有兩個小孩，不要│              │
│    │            │每天只想錢、毒品跟懶叫            │              │
└──┴──────┴─────────────────┴───────┘

司法院資訊處製作；財團法人民間司法改革基金會備份。
